臺灣高等法院刑事裁定　　　　　　　　 100年度毒抗字第45號
抗　告　人
即　被　告　張嵩璘
上列抗告人因毒品危害防制條例等案件，不服臺灣桃園地方法院
中華民國99年12月17日裁定（99年度毒聲字第1315號），提起抗
告，本院裁定如下：
    主  文
原裁定撤銷，發回臺灣桃園地方法院。
    理  由
一、原裁定意旨略以：被告張嵩璘基於施用第二級毒品甲基安非
    他命之犯意，於民國99年9月30日凌晨0時35分許為警採尿前
    96小時內之某時，在臺灣某不詳地點，以用玻璃球吸食器摻
    入毒品以打火機燒烤後吸食其煙霧之方式，施用第二級毒品
    甲基安非他命1次，嗣於99年9月29日晚間23時35分許，為警
    在桃園縣八德市○○路746之1號前查獲，經警採集其尿液送
    驗後，呈安非他命類陽性反應。被告雖矢口否認有何施用第
    二級毒品甲基安非他命之犯行，然被告於99年9月30日凌晨0
    時35分許為警採集尿液經臺灣檢驗科技股份有限公司初步以
    酵素免疫學（EIA）分析法篩檢，再以氣相層析質譜（GC/MS
    ）分析法確認，結果確呈甲基安非他命陽性反應等情，有該
    公司出具之2010年10月15日報告編號UL/2010/A0059號濫用
    藥物檢驗報告及桃園縣政府警察局八德分局檢體監管紀錄表
    各1份附卷可參。而依文獻Clarke's Isolation and Indent
    ification of Drugs乙書第二版記述：施用甲基安非他命後
    24小時內，約有施用劑量之70％由尿中排出。上開毒品，其
    於尿液中排出之最長時限，受施用劑量、施用方式、個人體
    質及其代謝情況等因素影響，因個案而異，一般可檢出之最
    長時間甲基安非他命為1至5天，此有行政院衛生署管制藥品
    管理局（下稱管制藥品管理局）91年10月3日管檢字第11043
    6號函可查。又目前常用檢驗尿液中是否含有毒品反應之方
    法，有免疫學分析法與層析法兩類，尿液初步檢驗係採用免
    疫學分析法，由於該分析法對結構類似之成分，亦可能產生
    反應，故初步檢驗呈陽性反應者，需採用另一種不同分析原
    理之檢驗方法進行確認，大部分地方衛生單位所採用之另一
    種方法為Toxi-Lab分析法（屬薄層層析法），經行政院衛生
    署認可之檢驗機構則採用氣相層析質譜儀（GC/MS）分析法
    ，以氣相層析質譜儀分析法進行確認者，均不致產生偽陽性
    反應，Toxi-Lab分析法之靈敏度不如氣相層析質譜儀分析法
    ，惟同時引起免疫學分析法及Toxi-Lab分析法均成偽陽性之
    機率極低，管制藥品管理局曾針對全國各衛生局判定為陽性
    之尿液檢體，抽樣以氣相層析質譜儀分析法進行確認，均未
    發現有偽陽性之誤判情形，亦有該局92年6月20日管檢字第
    0920004713號函可據。準此，足見被告上開辯解，無非事後
    卸責之詞，尚不足採信。又被告前未曾因施用毒品案件，經
    裁定送觀察、勒戒、強制戒治之事實，有本院被告前案紀錄
    表、刑案資料查註紀錄表各1份在卷足憑，是被告初犯本件
    施用毒品犯行，亦可認定，是聲請人聲請將被告送勒戒處所
    觀察、勒戒，於法並無不合，應依毒品危害防制條例第20條
    第1項，觀察勒戒處分執行條例第3條第1項，裁定令被告入
    勒戒處所觀察、勒戒云云。
二、抗告意旨略以：抗告人於97年6月27日因強盜案件羈押於桃
    園看守所至今服刑於法務部矯正署台北監獄，並無外出紀錄
    ，何來99年度毒聲字第1315號案件發生，抗告人應係個人資
    料外洩遭人冒用，懇請詳查清楚，以維護抗告人之權益云云
    。
三、經查：原裁定依憑行為人之警詢筆錄、偵訊筆錄、臺灣檢驗
    科技股份有限公司濫用藥物檢驗報告及桃園縣政府警察局八
    德分局檢體監管紀錄表等，將抗告人裁定送觀察、勒戒，固
    非無見。但查，抗告人因強盜案件經臺灣桃園地方法院於97
    年6月28日以97年度聲羈字第492號裁定羈押，並於97年6月2
    9日入法務部矯正署桃園看守所執行羈押，經延長羈押至98
    年7月15日因送上訴出所入法務部矯正署臺北看守所續行羈
    押，並於98年10月23日入法務部矯正署臺北監獄執行，未見
    有抗告人出監之紀錄，有卷附本院被告前案紀錄表1份在卷
    可稽。抗告人所辯遭冒名應訊是否屬實，尚非無疑。原審未
    經調查，即認抗告人確有施用第二級毒品之行為，自有未洽
    。抗告意旨據此指摘原裁定不當，非無理由，應由本院將原
    裁定撤銷，發回原審法院查明另為適當之裁定。
四、據上論結，應依刑事訴訟法第413條，裁定如主文。
中    華    民    國    100    年    2     月    14    日
                  刑事第七庭   審判長法  官  陳憲裕
                                     法  官  游紅桃
                                     法  官  楊智勝
以上正本證明與原本無異。
不得再抗告。
                                     書記官  林桂玉
中    華    民    國    100    年    2     月    15    日